臺灣高等法院高雄分院刑事判決　　　 99年度交上訴字第120號
上　訴　人
即　被　告　張瑋仁
上列上訴人因公共危險案件，不服臺灣高雄地方法院99年度交訴
字第59號中華民國99年10月29日第一審判決（起訴案號：臺灣高
雄地方法院檢察署99年度偵字第9796號），提起上訴，本院判決
如下：
     主  文
上訴駁回。
張瑋仁緩刑貳年，於緩刑期間付保護管束，並向檢察官指定之政
府機關、政府機構、行政法人、社區或其他符合公益目的之機構
或團體，提供肆拾小時之義務勞務。
     事  實
一、張瑋仁於民國99年2月19日晚上10時許，駕駛車牌號碼2070-
    RR號自用小客車，沿高雄市○○區○○路東往西方向行駛，
    其友人歐潤旻並自該車副駕駛座開窗沿途施放鞭炮。嗣於同
    日晚上10時5 分許，該車行經勝利路與蓮潭路口時，適有騎
    乘車牌號碼H85-331 號普通重型機車同向行駛之金泰裕，因
    遭歐潤旻施放鞭炮驚嚇，欲制止該等危險行為而行駛於該車
    左側，詎張瑋仁於行進間左彎蓮潭路時，竟疏未注意保持兩
    車併行之安全間隔，不慎擦撞金泰裕所騎乘機車，致金泰裕
    當場人車倒地，並受有頭部外傷、右肘、兩手擦傷等傷害（
    過失傷害部分，業經撤回告訴，由原審另諭知不受理之判決
    ）。詎張瑋仁明知其駕車肇事致人受傷，竟未下車將金泰裕
    送至醫院救治，即基於肇事逃逸之犯意，逕行駕車再往前右
    轉至埤子頭街往左營大路方向離去，嗣經金泰裕負傷追至左
    營大路記下被告所駕車輛之車牌號碼報警處理，始查悉上情
    。
二、案經金泰裕訴由高雄市政府警察局左營分局報告臺灣高雄地
    方法院檢察署檢察官偵查起訴。
    理  由
一、本件被告張瑋仁所犯係死刑、無期徒刑、最輕本刑為3 年以
    上有期徒刑以外之罪，其於準備程序就被訴事實為有罪之陳
    述，經本院告知簡式審判程序之旨，並聽取其與檢察官之意
    見後，認無不得或不宜改依簡式審判程序進行之情事，依刑
    事訴訟法第273 條之1 第1 項規定，裁定進行簡式審判程序
    ，合先敘明。
二、上開犯罪事實，業據被告於本院審理中坦承不諱，核與告訴
    人金泰裕於警詢、偵查中之指訴相符，復有道路交通事故現
    場圖、高雄市○○○○○道路交通事故談話紀錄表、道路交
    通事故調查報告表、高雄市政府警察局交通大隊疑似道路交
    通事故肇事逃逸追查表、車籍查詢基本資料、診斷證明書及
    照片等件附卷可稽，足徵被告自自與事實相符，堪以採信。
    本案事證明確，被告犯行洵堪認定，應依法論科。
三、核被告所為，係犯刑法第185條之4之肇事致人傷害逃逸罪。
四、原審認被告罪證明確，因而適用刑法第185 條之4 、第41條
    第1 項前段等規定，並審酌被告肇生交通事故後，未留在現
    場協助救護傷者，反逃離現場，輕忽人命，惡性非輕，惟念
    及被告犯後坦承犯行，態度良好，且其前未曾因案受有期徒
    刑以上刑之宣告，有臺灣高等法院被告前案紀錄表1 份在卷
    可佐，並已與告訴人達成和解而獲其原諒等一切情狀，從輕
    量處有期徒刑6 月，並諭如易科罰金以新台幣1000元折算一
    日。其認事用法，核無不合，量刑亦屬允當。被告上訴意旨
    先則否認犯罪，指摘原判決不當，為無理由，應予駁回。
五、被告未曾因故意犯罪受有期刑徒刑以上刑之宣告，有臺灣高
    等法院被告前案紀錄表在卷可參，其犯後坦承犯行，並與被
    害人達成和解，賠償其損失，已如上述，尚有悔意，本院審
    酌上情，認其經此論罪科刑之教訓，當知警惕，應無再犯之
    虞，所宣告之刑均以暫不執行為適當，爰併予宣告緩刑2 年
    ，以啟自新。又斟酌被告駕車搭載友人沿路濫行施放鞭炮，
    且肇事後又逃離現場，危害交通秩序甚鉅之犯罪情節，為督
    促被告日後能注意交通安全，確實改過，爰依刑法第74條第
    2 項第5 款之規定，命被告於緩刑期間內向檢察官指定之政
    府機關、政府機構、行政法人、社區或其他符合公益目的之
    機構或團體，提供40小時之義務勞務，並依刑法第93條第1
    項第2 款規定，諭知於緩刑期間付保護管束，用資警惕。
據上論結，應依刑事訴訟法第368 條、第273 條之1 第1 項、刑
法第74條第1 項第1 款、第2 項第5 款、第93條第1 項第2 款，
判決如主文。
本案經檢察官陳宗吟到庭執行職務。
中    華    民    國  100     年    1     月    25    日
                  刑事第七庭    審判長法  官  莊飛宗
                                      法  官  謝宏宗
                                      法  官  蔡廣昇
以上正本證明與原本無異。
如不服本判決應於收受本判決後10日內向本院提出上訴書狀，其
未敘述上訴理由者，並得於提起上訴後10日內向本院補提理由書
狀（均須按他造當事人之人數附繕本）「切勿逕送上級法院」。
中    華    民    國  100     年    1     月    25    日
                                      書記官  曾允志
附錄本判決論罪科刑法條：
刑法第185 條之4
駕駛動力交通工具肇事，致人死傷而逃逸者，處6 月以上5 年以
下有期徒刑。